臺灣橋頭地方法院刑事判決　　　　　　　110年度易字第150號
公　訴　人　臺灣橋頭地方檢察署檢察官　　　　
被　　　告　李盈瑱



選任辯護人　黃建雄法扶律師
上列被告因過失傷害案件，經檢察官提起公訴（110 年度偵字第
2225號），本院判決如下：
    主  文
李盈瑱犯過失傷害罪，處拘役伍拾日，如易科罰金，以新臺幣壹
仟元折算壹日。
    犯罪事實
一、李盈瑱本應注意不得利用道路置放足以妨礙交通之物品，仍
    在無不能注意之情事下，疏未注意及此，貿然於民國109 年
    9 月8 日18時39分前某時許，在其母乙○○所有之高雄市○○區○○路000 號房屋（下稱本案房屋）騎樓地外排水口前
    方之道路上，擺放塑膠籃1 只（長約59公分、寬約36公分、
    高約15公分，下稱本案塑膠籃），並於該籃內放置直立、裝
    滿20公升水之塑膠桶1 個（長約34公分、寬約21公分、高約
    41公分）（下合稱本案物品）。嗣於109 年9 月8 日18時39
    分許，適丙○○駕駛車牌號碼000-0000號自用小客車（下稱
    本案車輛）搭載甲○○，行駛至本案房屋前道路暫停，甲○○開啟本案車輛右後車門下車時，因踩踏到本案塑膠籃而跌
    倒在地，受有左側遠端橈骨骨折之傷害。
二、案經甲○○訴由臺灣橋頭地方檢察署（下稱橋頭地檢署）檢
    察官偵查起訴。
    理   由
壹、程序部分：
    按被告以外之人於審判外之陳述，雖不符前4 條之規定，而
    經當事人於審判程序同意作為證據，法院審酌該言詞陳述或
    書面陳述作成時之情況，認為適當者，亦得為證據，刑事訴
    訟法第159 條之5 第1 項規定甚明。經查，本判決所引認被
    告李盈瑱有前開犯行、具有傳聞證據性質之證據資料，已經
    檢察官、被告及辯護人於本院審判程序中同意作為證據使用
    （見易字卷第161 頁），本院審酌該等證據作成之情況，並
    無違法取得情事，且俱核與本案待證事實相關，以之作為證
    據為適當，應認為均有證據能力。又下列認定本案之非供述
    證據，經查並無違反法定程序取得之情，依刑事訴訟法第15
    8 條之4 規定反面解釋，亦應具證據能力。
貳、認定犯罪事實所憑之證據及理由：
    訊據被告固坦承曾於109 年9 月8 日18時39分前某時許在本
    案房屋門前置放本案物品等情，惟矢口否認有何過失傷害犯
    行，辯稱：我是將本案物品置放於本案房屋騎樓大理石磁磚
    上，並非置放於騎樓地外排水口前方之道路上，且告訴人甲○○並非踩踏本案塑膠籃而跌倒云云。經查：
一、告訴人於109 年9 月8 日18時39分許，係因踩踏到置放於本
    案房屋騎樓地外排水口前方道路上之本案塑膠籃而跌倒在地
    ，因而受有左側遠端橈骨骨折之傷害：
  ㈠告訴人於109 年9 月8 日18時39分許，係因踩踏到置放於本
    案房屋騎樓地外排水口前方道路上之本案塑膠籃而跌倒在地
    等情，業據告訴人分別於：⒈警詢時證稱：109 年9 月8 日
    18時39分許，證人丙○○開本案車輛載我回家，將車停放於
    本案房屋門口前，我從本案車輛右後方下車，我右腳先下車
    就踩到塑膠籃，之後重心不穩跌倒，當下第一反應跌倒時用
    左手撐馬路，導致我左手手腕處骨折，開車門時車門沒有碰
    到塑膠桶等語（見警卷第11至12頁）；⒉偵查中證稱：109
    年9 月8 日，丙○○開車載我回立信路住處，我坐在車輛右
    後座，我下車地方在立信路114 號，馬路上有一個塑膠籃及
    大水桶，我踩到塑膠籃後摔倒受傷，我有請丙○○拍攝當時
    本案物品之置放位置照片等語（見偵卷第15頁）；⒊本院審
    判程序中具結證稱：我從本案車輛右後方下車，開車門時我
    只有開一點點就要下車，車門沒有碰到塑膠桶，我開著門右
    腳下去踩到塑膠籃和塑膠桶間的空隙就撲空了，整個人趴下
    去往前摔，左手按到馬路上，沒有辦法自己站起來，是丙○○扶我起來，當時我有請丙○○幫我拍照等語（見易字卷第
    140 至144 、146 至148 頁）。審諸告訴人歷次證述，就其
    自丙○○所駕駛之本案車輛右後座下車，開車門時車門未碰
    到塑膠桶，一下車即踩到塑膠籃跌倒而以左手撐地等重要情
    節之陳述均前後一致，佐以告訴人與被告原不認識，與被告
    素無仇隙，於案發及事後報案時甚不知置放本案物品之人為
    何人，此觀告訴人於警詢時稱：我不知道在本案房屋騎樓地
    外馬路上放置塑膠籃之人是何人，我不認識本案房屋之屋主
    等語甚明（見警卷第13頁），告訴人當無杜撰前開情節誣陷
    被告之動機，復告訴人於本院審判中已具結擔保其供述內容
    之真實性，應無甘冒觸犯刑法偽證罪嫌而為虛偽證詞之必要
    ，堪認其所述應屬可採。
  ㈡又丙○○分別於：⒈警詢中證稱：109 年9 月8 日18時39分
    許，我開車載告訴人返回左營區住處，並將本案車輛停於立
    信路114 號前，當時告訴人坐在我車後座，她從車子右後方
    下車，第一時間我不知道她有摔倒的事情，是因為她從我車
    上下車後，我在車內待了一會兒想說怎麼沒看到她從我車身
    經過的蹤影，於是我下車繞過去看，就看到她跌坐在地上，
    她很生氣地說她踩到那個塑膠籃跌倒，我就過去扶她起來，
    當時那個塑膠籃離我車很子很近，她當下有請我用她的手機
    拍下她跌倒手受傷的照片，連同塑膠籃一起入鏡等語（見警
    卷第15至17頁）；⒉本院審判程序中具結證稱：109 年9 月
    8 日18時39分許我開車載告訴人返回左營區住處，將車停在
    她家正對面，當時告訴人坐在我車右後座，從右後方下車，
    她下車後有聲音，後來我看她都還沒有走過來，我下車查看
    ，就看到她摔倒，當時那個塑膠籃離我車很子很近，車門是
    開著的，還沒關門人就已經在地上了，是我扶她起來，她說
    她踩到東西摔倒，當下有請我用她的手機拍她的手和地上的
    東西等語（見易字卷第132 至139 頁）。可知丙○○於案發
    當時雖未目睹告訴人摔倒當下之情景，然衡之其前後所述大
    致相符，而其所述離本案車輛很近處有塑膠籃，且告訴人跌
    坐在地，是其將告訴人扶起，告訴人當下告知係踩到塑膠籃
    跌倒，扶起告訴人後有拍攝告訴人手受傷與塑膠籃之合影等
    節，核與告訴人上開證述之情節大致相符，並有丙○○案發
    後拍攝本案物品置放位置之照片1 張在卷為佐（見審易卷第
    253 頁），由此益見告訴人前揭證述為真。從而，足認告訴
    人於109 年9 月8 日18時39分許，係因踩踏到置放於本案房
    屋騎樓地外排水口前方道路上之本案塑膠籃而跌倒在地無訛
    。
  ㈢又證人證述前後不一，究竟何者為可採，法院仍應依證據法
    則以定取捨，非謂一有不符或矛盾，即全部不足採，而告訴
    人雖於警詢中證稱係兩腳皆踩進本案塑膠籃等語（見警卷第
    12頁），後於本院審判程序中改稱右腳有踩進本案塑膠籃，
    左腳部分無印象有無踩進本案塑膠籃等語（見易字卷第142
    頁），就其係一腳或兩腳皆踩進本案塑膠籃乙節，前後所述
    或有不一，惟此可能係因事發突然，且當時告訴人處於驚嚇
    、疼痛之狀態或因時間之經過造成其對於事物細節部分難以
    清楚記憶，尚難以此遽認告訴人有特意為不實陳述之情事，
    又告訴人就其係下車時因踩到置放於本案房屋騎樓地外排水
    口前方道路上之塑膠籃，進而跌倒在地之內容，始終證述一
    致，且與丙○○所述及前揭照片相符，復其前揭所述之情節
    何以可採，已如前述，則縱其就如何踩踏塑膠籃部分所述前
    後有所出入，亦難率認其所述全無足採而為對被告有利之認
    定。
  ㈣再丙○○於本院審判程序中具結證稱：告訴人當下一定有摔
    到，她說她手不舒服、會痛等語（見易字卷第139 頁），而
    本案事故發生後，告訴人曾於同日20時2 分許至高雄醫學大
    學附設中和紀念醫院（下稱高醫）急診，主述約於同日19時
    許在街道公路滑倒（slip）、跌倒，經該院醫師診斷受有左
    側遠端橈骨閉鎖性骨折之傷害，有高醫109 年9 月11日診字
    第0000000000號診斷證明書1 紙、該院110 年6 月8 日高醫
    附法字第1100102869號函所附病歷資料1 份附卷可佐（見他
    字卷第9 頁；審易卷第23至163 頁），從而，可知告訴人於
    本案事故發生後，旋告知丙○○其手部不適，復於當日20時
    2 分許前往醫院就診時，即受有左側遠端橈骨骨折之傷勢，
    並非本案事故後數日、甚至數月始出現之傷，且告訴人此部
    分傷勢與其於本案事故發生時跌倒後以左手撐地之受傷過程
    亦相吻合，可認告訴人稱該傷勢係由本案事故造成，應屬信
    而有徵。是告訴人因本案事故受有左側遠端橈骨骨折之傷害
    ，且上揭傷害與本案事故間，具有相當因果關係，洵堪認定
    。
  ㈤至辯護人固為被告辯護稱：本案塑膠桶高41公分，而本案車
    輛之後車門下緣距離地面約30公分，車門最長處約100公分
    ，如依告訴人所述其一下車就踩到本案塑膠籃，表示本案塑
    膠籃距離車門很近，告訴人開車門不可能沒有撞到放置於內
    之塑膠桶，車門不碰撞塑膠桶代表塑膠桶至少距離車身10 0
    公分，告訴人即不可能一下車就踩到塑膠籃，且塑膠籃於塑
    膠桶放入後只剩約17公分空間，腳不可能踩得進去，又告訴
    人是開左後車門右腳下車，踩到塑膠籃跌倒，左側身體會被
    車門護住，身體應該是往右傾，以右手撐地才合理，為何會
    以左手撐地，均不合理，故告訴人並非踩踏到本案塑膠籃而
    跌倒等語。然查，辯護人上開所述係立基於本案塑膠籃恰好
    位於本案車輛右後車門旁之情形，倘本案塑膠籃並非正好位
    於本案車輛右後車門旁，例如位於本案車輛偏右後輪位置處
    ，則告訴人開門即不必然會撞到本案塑膠桶，另依告訴人於
    本院審判程序中具結證稱：我當時車門只有開一點點我就要
    下車，我踩到籃子就整個撲空往前摔到馬路上，然後左手的
    力量壓在馬路上就等語（見易字卷第141、147頁），可知因
    車門並未全開，告訴人自係往車子右斜後方向邁步下車，而
    依此方向，其踩到本案塑膠籃後往前撲倒，亦不會遭半開之
    車門擋住，告訴人上開所述之情節並無不合理之處。又本院
    當庭測量告訴人腳掌含鞋子寬度為10公分（見易字卷第147
    頁），則本案塑膠籃於本案塑膠桶放入後既尚有約17公分空
    間，此有照片5張附卷可憑（見易字卷第111、116至118、
    120頁），告訴人腳掌踏入塑膠桶與塑膠籃間之縫隙自非無
    可能。是辯護人上揭所述均無法排除告訴人所述之可信性，
    自無法遽為對被告有利之認定。從而，被告及辯護人否認告
    訴人係因踩踏到置放本案房屋騎樓地外排水口前方道路上之
    本案塑膠籃而摔倒，致受有左側遠端橈骨骨折之傷害云云，
    尚無所據，無從採信。
  ㈥至公訴意旨固認本案案發時間係109 年9 月8 日18時45分許
    等語。惟查，依告訴人提出案發後由丙○○所拍攝之案發現
    場照片顯示當時拍攝時間為18時39分，此有上揭照片1 張附
    卷可參，足見公訴意旨於此容有誤認，併予敘明。
三、本案發生時，置放在本案房屋騎樓地外排水口前方道路上之
    本案物品，係被告於案發前某時許即已擺放於該處：
  ㈠經查，自告訴人於案發後即109 年9 月8 日18時39分許，請
    丙○○拍攝本案物品置放位置之照片觀之，本案物品係置放
    於本案房屋騎樓地外排水口前方之道路上，並非置放於本案
    房屋騎樓大理石磁磚上，此有上揭照片1 張附卷可參，佐以
    丙○○於本院審判程序中具結證稱：上揭照片是我下車查看
    後，發現告訴人跌坐在地，我把她扶起來後幫她拍攝的，從
    我到塑膠籃那邊至我拍照這段期間沒有人移動塑膠籃，我當
    時看到本案物品的狀況，即如此張照片所顯示，照片左下角
    白色物品是本案車輛等語（見易字卷第137 至139 頁），而
    丙○○與告訴人僅為業務人員與客戶關係，此據其證述在卷
    （見易字卷第131 頁），其無甘冒觸犯刑法偽證罪嫌而為虛
    偽證詞之可能，其所為證述可堪採認，則上揭照片係案發後
    立即拍攝，且呈現案發當時本案物品之真實置放位置，堪認
    無訛。
  ㈡次查，員警於109 年11月26日至案發現場勘查時，本案物品
    係置放於本案房屋騎樓地外排水口前方之道路上乙節，此有
    員警拍攝之現場勘查照片3 張在卷可佐（見警卷第21至23頁
    ）。又告訴人於案發後之109 年9 月11日、19日、28日、同
    年10月2 日、12日、16日、17日、19日、29日、同年11月3
    日、9 日、16日、29日、同年12月1 日均攝得本案物品係置
    放於本案房屋騎樓地外排水口前方之道路上，且照片中之塑
    膠籃有時係短邊向外，有時係長邊向外，有時靠近本案房屋
    騎樓地外排水口擺放，有時距離該等排水口較遠而較靠近馬
    路中央，亦有告訴人拍攝之現場照片15張在卷可參（見審易
    卷第247 至251 、263 至285 頁），可知本案物品於109 年
    9 至12月間，係長期置放於本案房屋騎樓地外排水口前方之
    道路上，且非固定置放於同一位置。再本案物品為被告置放
    於本案房屋門前，且該塑膠籃內尚放置有裝滿20公升水之塑
    膠桶，茲據被告於警詢、偵查及本院準備程序中供承不諱（
    見警卷第8 至9 頁；偵卷第16頁；審易卷第242 頁；易字卷
    第51頁），衡情，他人應無可能亦無必要隨意挪動被告置於
    自家門前之重物，復不時移動該物之位置，此均與常情不符
    。
  ㈢另佐以證人即被告之母乙○○於本院審判程序中證稱：我和
    被告偶爾會回去本案房屋，告訴人於109 年10月29日拍攝照
    片中之人是我，我有看過本案物品被放在本案房屋騎樓地外
    排水口前方道路上，我沒有跟被告說本案物品被人移放到道
    路上等語（見易字卷第149 至152 、154 至155 頁），則本
    案物品自109 年9 月11日起至同年12月1 日止近3 個月期間
    皆置放於本案房屋騎樓地外排水口前方之道路上，期間乙○○亦曾至本案房屋，卻未曾告知被告本案物品遭他人隨意移
    動，實與自家物品遭他人任意移動後會感到疑惑而詢問家人
    是否知悉原委，並將之回復原狀之常情不符，顯見乙○○對
    於本案物品置放於本案房屋騎樓地外排水口前方之道路上乙
    事並不意外，亦無意改變，倘非被告將之置於該處，又豈會
    如此。綜上，堪認將本案物品置放於本案房屋騎樓地外排水
    口前方道路上之人係被告無訛，而告訴人係於109 年9 月8
    日18時39分許，因踩踏到置放於本案房屋騎樓地外排水口前
    方道路上之本案塑膠籃而跌倒傷害，足認被告係於該時點前
    即將本案物品置放於本案房屋騎樓地外排水口前方道路上。
  ㈣至乙○○於本院審判程序中固證稱：因為我曾經在本案房屋
    騎樓地外排水口處摔倒，被告要提醒我，故長期將本案物品
    置放在本案房屋騎樓大理石磁磚上（當庭繪製其所指本案物
    品置放位置，見審易卷第267 頁），不曾移開過等語（見易
    字卷第149 至150 、153 至154 頁）。然查，乙○○上開所
    指本案物品置放位置距離本案房屋前排水口尚有約一個塑膠
    籃長度距離之水泥鋪面（見審易卷第267 頁），且與被告於
    偵查中所繪其置放本案物品之位置係緊鄰排水口乙節不同（
    見他字卷第7 頁），則乙○○上開所述被告為了提醒其不要
    踩到排水口摔倒而將本案物品置放在本案房屋騎樓大理石磁
    磚上乙節，實有可疑。且本案物品若真係遭人移動至本案房
    屋騎樓地外排水口前方道路上，即無法達到乙○○所述之提
    醒功能，乙○○卻未曾告知被告，業如前述，益見乙○○上
    開所述被告係為提醒其注意而將本案物品置放在本案房屋騎
    樓大理石磁磚上等語，實非事實。
  ㈤再被告固辯稱其不曾將本案物品置放於道路上云云，然其就
    置放位置乙節，先後於：⒈警詢中供稱：我平常將本案物品
    置放在本案房屋前排水口旁邊，目的係防止行人經過踩到洞
    口或穿高跟鞋踩到洞口跌倒云云（見警卷第8 至9 頁）；⒉
    偵查中供稱：我係將本案物品置放在本案房屋門口裡面，因
    為我擔心會有人踩到排水口，我將本案物品置放在如他字卷
    照片中我所繪星號處（即排水口與騎樓大理石磁磚中間之水
    泥地）云云（見偵卷第17頁；他字卷第7 頁）；⒊本院準備
    程序時供稱：我係將本案物品置放在本案房屋門口磁磚大理
    石上，是在騎樓下的裡面，中間兩個排水口較容易讓人受傷
    ，旁邊的排水口別人較不會踩到云云（見審易卷第242 頁；
    易字卷第51至52頁）；⒋本院審理程序中具狀稱：我將本案
    物品置放於自家排水口處，係為防止他人誤踩家門前排水口
    跌倒云云（見易字卷第35頁），是其各次供稱置放本案物品
    之位置或於「本案房屋前排水口旁邊」，或於「本案房屋門
    口騎樓磁磚大理石上」，或於「排水口處」，均不相同，前
    後供述自相齟齬，復與乙○○證述被告置放本案物品之目的
    及置放之位置不符，業如前述，是被告所述本案物品置放位
    置是否可採，顯堪質疑，其辯稱不曾置放於道路上，即難遽
    採。
  ㈥另被告復辯以：丙○○所拍攝之照片中，本案車輛並未停放
    於本案塑膠籃旁，且本案塑膠籃擺放端正並未有遭人碰撞之
    痕跡，實難認係告訴人跌倒當下立即所拍攝之照片云云。惟
    查，丙○○於本院審判程序中具結證稱：照片左下角白色物
    品是本案車輛，告訴人跌倒後我沒有移動車輛和本案塑膠籃
    等語（見易字卷第133 、138 頁），而丙○○之證述可採，
    已如前述，可見本案車輛確實停放於本案塑膠籃旁近處。又
    告訴人於本院審判程序中具結證稱：照片中塑膠籃擺得很正
    沒有歪斜是因為我和丙○○有把它搬正，塑膠桶當時有倒，
    我們想說把別人的東西弄倒要歸正，但是沒有移動位置等語
    （見易字卷第143 至144 、147 頁），而告訴人上揭所述並
    無違背常情之處，且與丙○○證稱案發後沒有移動本案塑膠
    籃位置等語相符，再上揭照片確係案發後立即拍攝，且呈現
    案發當時本案物品真實置放位置之理由，業經本院說明如前
    ，被告此部分所辯，洵無足採。
  ㈦至丙○○於本院審判程序中雖證稱其當下未動本案物品，其
    不確定當時桶子、籃子有無倒或斜等語（見易字卷第139 頁
    ），與告訴人上揭所述略有差異，然審酌丙○○至本院審判
    程序作證時距案發時間已逾1 年，其於本院審判程序中或因
    時間經過、記憶不清而就案發細節一時陳述有誤，亦屬人情
    之常，而丙○○前揭所述之情節何以可採，業如前述，是亦
    難執此即遽為被告有利之認定。
四、按任何人不得利用道路堆積、置放、設置或拋擲足以妨礙交
    通之物品，道路交通安全規則第140 條第1 款訂有明文。次
    按道路：指公路、街道、巷衖、廣場、騎樓、走廊或其他供
    公眾通行之地方，道路交通管理處罰條例第3 條第1 款亦有
    明文。經查，被告為64年出生，於本案行為時，係年滿45歲
    之成年人，有其年籍資料在卷可按，且其於本院審判程序中
    自陳其學歷為高中畢業，從事服務業等語（見易字卷第183
    頁），實為具有一定智識程度與社會經驗之成年人，對於前
    引規定自知之甚詳；佐以告訴人及丙○○前揭證述可知，本
    案事故發生當時該路段並無其他事故發生或有需將本案物品
    置放於道路上之情形，足徵被告於本案事故發生時，並無不
    能注意之情事。次查，被告將本案物品置放於本案房屋騎樓
    地外排水口前方道路上，業經本院認定如前，而本案物品體
    積非小，已如前述，將之置放於道路上自足以妨礙利用該道
    路者之交通安全，而違反道路交通安全規則第140 條第1 款
    之規定甚明。從而，被告於本案事故發生時，並無不能注意
    之情事，猶貿然將本案物品置放在上開道路上，因而肇致本
    案事故，則其對本案事故之發生自有違反上開注意義務之過
    失甚明。又告訴人所受上揭傷害係因本案事故所致，被告上
    開過失行為與告訴人所受傷害結果間，具有相當因果關係，
    業經本院認定如前，是被告應負過失傷害之責，堪認無誤。
五、綜上所述，本案事證明確，被告上開犯行堪以認定，應依法
    論科。
參、論罪科刑：    
一、核被告所為，係犯刑法第284 條前段之過失傷害罪。
二、爰審酌被告為一己之便，貿然將本案物品置放在上開道路上
    ，因而肇致本案事故之過失情節；兼衡告訴人前揭傷勢程度
    ；並考量被告犯後始終未能正視自己之過失，飾詞狡辯，亦
    未適度賠償告訴人以填補其犯行所造成之損害，態度不佳；
    另衡以被告自陳高中畢業之教育程度，目前從事服務業，月
    收入約新臺幣2 萬元，須扶養2 名未成年子女及母親，患有
    十二指腸潰瘍之家庭生活、經濟及身體健康狀況（見易字卷
    第163 頁），暨其無其他經法院論罪科刑之前科紀錄，此有
    臺灣高等法院被告前案紀錄表1 份附卷可憑（見易字卷第12
    3 頁），素行尚佳等一切具體情狀，量處如主文所示之刑，
    並諭知如主文所示易科罰金之折算標準，以資警惕。
據上論斷，依刑事訴訟法第299 條第1 項前段，刑法第284 條前
段、第41條第1 項前段，刑法施行法第1 之1 條第1 項，判決如
主文。
中    華    民    國  110     年    11    月    12    日
                    刑事第七庭    法  官  蔡宜靜
以上正本證明與原本無異。
如不服本判決應於收受送達後20日內向本院提出上訴書狀，並應
敘述具體理由；如未敘述上訴理由者，應於上訴期間屆滿後20日
內向本院補提理由書（均須按他造當事人之人數附繕本）「切勿
逕送上級法院」。
中    華    民    國   110    年    11    月    12    日
                                  書記官  鄧思辰
 
附錄本判決論罪之法條：
刑法第284條
因過失傷害人者，處一年以下有期徒刑、拘役或十萬元以下罰金
；致重傷者，處三年以下有期徒刑、拘役或三十萬元以下罰金。    
 
┌────────────────────────────┐
│卷證目錄對照表                                          │
│1.高雄市政府警察局左營分局高市警左分偵字第10973792500 號│
│  卷，稱警卷。                                          │
│2.臺灣橋頭地方檢察署109 年度他字第3279號卷，稱他字卷。  │
│3.臺灣橋頭地方檢察署110 年度偵字第2225號卷，稱偵卷。    │
│4.本院110 年度審易字第273 號卷，稱審易卷。              │
│5.本院110 年度易字第150 號卷，稱易字卷。                │
└────────────────────────────┘